---
title: "PROGRAMME OEV"
subtitle: "Caris Foundation | Tracking des patients OEV"
author: "M&E Department"
date: "`r format(Sys.time(), '%d %B %Y')`"
format:
  html:
    theme: flatly
    css:
      - styles.css
    fig-align: center
    toc: true
    toc-location: left           # Pour bien positionner la TOC à gauche
    toc-depth: 2                 # Ajuste la profondeur de la TOC selon tes titres
    number-sections: true
    self-contained: true
---


```{r setup, include=FALSE}
knitr::opts_chunk$set(warning = FALSE, message = FALSE)
```


```{r libraries, echo=FALSE,warning = FALSE, message = FALSE}
Sys.setenv(TZ='GMT')
suppressPackageStartupMessages(library(dplyr))
suppressPackageStartupMessages(library(RMySQL))
suppressPackageStartupMessages(library(odbc))
suppressPackageStartupMessages(library(DBI))
suppressPackageStartupMessages(library(viridis))
suppressPackageStartupMessages(library(ggplot2))
suppressPackageStartupMessages(library(ggrepel))
suppressPackageStartupMessages(library(plotly))
suppressPackageStartupMessages(library(stringr))
suppressPackageStartupMessages(library(RColorBrewer))
suppressPackageStartupMessages(library(tidytext))
suppressPackageStartupMessages(library(dplyr))
suppressPackageStartupMessages(library(purrr))
suppressPackageStartupMessages(library(lubridate))
suppressPackageStartupMessages(library(tidyr))
suppressPackageStartupMessages(library(scales))
suppressPackageStartupMessages(library(extrafont))
suppressPackageStartupMessages(library(forcats))
suppressPackageStartupMessages(library(DT))
suppressPackageStartupMessages(library(data.table))
suppressPackageStartupMessages(library(readxl))
suppressPackageStartupMessages(library(writexl))
suppressPackageStartupMessages(library(reticulate))
```

```{r, echo=FALSE}
reticulate::use_python(Sys.which("python"), required = TRUE)
# Installer tous les packages Python nécessaires si besoin
reticulate::py_install(c(
  "python-dateutil",
  "itables",
  "pandas",
  "numpy",
  "matplotlib",
  "seaborn",
  "plotly",
  "openpyxl",
  "xlsxwriter",
  "pymysql",
  "sqlalchemy"
), pip = TRUE)
#use_virtualenv("./../../python_env", required = TRUE)
```

```{python, echo=FALSE, results='hide', warning=FALSE, message=FALSE}
#Import relevant libraries
import os
import re
import time
import warnings
from datetime import datetime
from dateutil.relativedelta import relativedelta
from dateutil.parser import parse

# Third-party imports
import pandas as pd
import numpy as np
import matplotlib.pyplot as plt
import seaborn as sns
import plotly.express as px
import plotly.graph_objects as go
from itables import show, init_notebook_mode, options
from IPython.display import display, HTML
import openpyxl
import xlsxwriter
import pymysql
from sqlalchemy import create_engine
from selenium import webdriver
from selenium.webdriver.common.by import By
from selenium.webdriver.chrome.options import Options
from webdriver_manager.chrome import ChromeDriverManager
from dotenv import load_dotenv

# Load environment variables from .env file
load_dotenv('dot.env')
pd.set_option('display.float_format', '{:.2f}'.format)  # Set float format

# Suppress warnings
warnings.filterwarnings('ignore')
```

```{python, echo= FALSE}
import pandas as pd
import numpy as np
import seaborn as sns
import matplotlib.pyplot as plt
from datetime import datetime  # Correction : Importation manquante

def plot_viral_load_summary2_sns(df, age_min=0, age_max=18, start_date=None, end_date=None, title=None, output='plot', palette='viridis'):
    df = df.copy()

    # Calcul automatique des dates si non fournies
    # end_date = dernier jour du mois précédent
    # start_date = 1er jour, 13 mois avant le mois précédent
    today = datetime.today()
    if end_date is None:
        end_date = (today.replace(day=1) - pd.Timedelta(days=1))  # Dernier jour du mois précédent
    else:
        end_date = pd.to_datetime(end_date)
    
    if start_date is None:
        start_date = (end_date.replace(day=1) - pd.DateOffset(months=12))  # 1er jour, 13 mois avant
    else:
        start_date = pd.to_datetime(start_date)

    # Nettoyage
    df['age'] = pd.to_numeric(df['age'], errors='coerce')
    df['last_viral_load_collection_date'] = pd.to_datetime(df['last_viral_load_collection_date'], errors='coerce')
    df['arv_start_date'] = pd.to_datetime(df['arv_start_date'], errors='coerce')

    # Filtrage âge
    df = df[(df['age'] >= age_min) & (df['age'] <= age_max)]
    
    if df.empty:
        print(f"Aucune donnée pour les patients âgés de {age_min} à {age_max} ans.")
        return None

    end_date = pd.to_datetime('today')

    # Étapes cascade
    on_arv = df[df['arv_start_date'] <= end_date - pd.DateOffset(months=2)]
    not_on_arv = df[~df.index.isin(on_arv.index)]

    # Date du jour
    today = datetime.today()

    # Référence : 1er jour du mois précédent mais un an avant
    if today.month == 1:
        reference_date = datetime(today.year - 2, 12, 1)
    else:
        reference_date = datetime(today.year - 1, today.month - 1, 1)

    # 3. Couverture CV (Test dans les 12 derniers mois)
    vl_coverage_cor = on_arv[
        on_arv['last_viral_load_collection_date'] >= reference_date
    ]
    not_covered = on_arv[~on_arv.index.isin(vl_coverage_cor.index)]
    
    # 4. Pas de résultat (Eligible mais pas de données)
    no_result = vl_coverage_cor[(vl_coverage_cor['indetectable_ou_inf_1000'].isna()) & 
                            (vl_coverage_cor['eligibility'] == 'YES')]
    vl_coverage = vl_coverage_cor[~vl_coverage_cor.index.isin(no_result.index)]
    
    # 5. Suppression virale
    suppression_col = 'indetectable_ou_inf_1000'
    vl_suppression = vl_coverage[vl_coverage[suppression_col].astype(str).str.upper() == "OUI"]
    not_suppressed = vl_coverage[~vl_coverage.index.isin(vl_suppression.index)]

    # Gestion des retours (Output)
    outputs = {
        'on_arv': on_arv, 'not_on_arv': not_on_arv, 'vl_coverage': vl_coverage, 'vl_coverage_cor': vl_coverage_cor,
        'not_covered': not_covered, 'vl_suppression': vl_suppression, 'no_result': no_result,
        'not_suppressed': not_suppressed, 'TX_CURR': df
    }
    if output in outputs:
        return outputs[output]

    # --- Préparation du Graphique ---
    indicators = ['TX_CURR', 'On ARV ≥3mois', 'Viral Load Coverage', 'Viral Load Suppression']
    counts = [df.shape[0], on_arv.shape[0], vl_coverage.shape[0], vl_suppression.shape[0]]
    
    # Calcul des pourcentages (Cascade)
    proportions = [
        100.0,
        (counts[1] / counts[0] * 100) if counts[0] > 0 else 0,
        (counts[2] / counts[1] * 100) if counts[1] > 0 else 0,
        (counts[3] / counts[2] * 100) if counts[2] > 0 else 0
    ]

    med = pd.DataFrame({
        'Indicators': indicators,
        'n_1': counts,
        'prop': [round(p, 0) for p in proportions]
    })

    # Visualisation
    sns.set(style="whitegrid")
    fig, ax = plt.subplots(figsize=(12, 7))
    
    # Attribution des couleurs
    if isinstance(palette, str):
        colors = sns.color_palette(palette, len(med))
    else:
        colors = palette
    
    bars = sns.barplot(x='Indicators', y='n_1', data=med, palette=colors, ax=ax)

    # Annotations
    for i, row in med.iterrows():
        ax.text(i, row['n_1'] + (max(counts) * 0.01), f"{int(row['n_1']):,}\n({row['prop']}%)", 
                ha='center', va='bottom', fontsize=11, fontweight='bold')

    # Esthétique
    ax.set_title(title or f"Cascade des OEV ({age_min}-{age_max} ans)", fontsize=16, weight='bold')
    ax.set_ylabel("Nombre de patients")
    ax.set_xlabel("")
    ax.annotate(f"Source: Hivhaiti", 
                xy=(0.5, -0.2), xycoords='axes fraction', ha='center', color='gray')

    plt.tight_layout()
    plt.show()
```

```{python, echo=FALSE}
import matplotlib.pyplot as plt
import matplotlib.cm as cm
import numpy as np
import pandas as pd

def plot_monthly_data_oev(df, date_column, plot_title):
    df[date_column] = pd.to_datetime(df[date_column])
    df['Month'] = df[date_column].dt.strftime('%B %Y')
    monthly_counts = df.groupby('Month')['patient_code'].count().reset_index()

    months_order = ['January', 'February', 'March', 'April', 'May', 'June', 
                    'July', 'August', 'September', 'October', 'November', 'December']
    
    ordered_months = [f'{month} {year}' for year in sorted(monthly_counts['Month'].str.split(' ').str[1].unique()) 
                      for month in months_order if f'{month} {year}' in monthly_counts['Month'].unique()]
    
    monthly_counts['Month'] = pd.Categorical(monthly_counts['Month'], categories=ordered_months, ordered=True)
    monthly_counts = monthly_counts.sort_values(by='Month')

    plt.figure(figsize=(12, 10))
    
    viridis = cm.get_cmap('viridis', len(monthly_counts))
    colors = viridis(np.arange(len(monthly_counts)))
    
    bars = plt.barh(monthly_counts['Month'], monthly_counts['patient_code'], color=colors)

    for bar in bars:
        width = bar.get_width()
        label_x_pos = width + 0.5
        label_y_pos = bar.get_y() + bar.get_height() / 2
        plt.text(label_x_pos, label_y_pos, f'{int(width)}', 
                 va='center', ha='left', fontsize=12, fontweight='bold', color='black')

    plt.title(plot_title, fontsize=14, fontweight='bold')
    plt.xlabel('Number of Cases', fontsize=14, fontweight='bold')
    plt.ylabel('Month', fontsize=14, fontweight='bold')

    # Mettre les labels des ticks en gras
    plt.xticks(fontsize=12, fontweight='bold')
    plt.yticks(fontsize=12, fontweight='bold')

    plt.grid(False)
    plt.tight_layout()
    plt.show()
```

```{python, echo=FALSE}
import matplotlib.pyplot as plt
import seaborn as sns
import numpy as np

def plot_beneficiaries_by_categorie(df, lo_department, set_title, set_xlabel, set_ylabel):
    # Configuration générale adaptée pour Quarto
    sns.set(rc={'figure.figsize': (15, 10)})
    sns.set_style("whitegrid")
    sns.set_context("notebook", font_scale=1.5)

    # Agréger et trier les données
    sorted_data = df.groupby(lo_department).size().sort_values(ascending=False)
    sorted_df = sorted_data.reset_index(name='count')

    #Total des patients actifs
    total_active_patients = sorted_df['count'].sum()

    # Palette viridis adaptée pour web
    n_colors = len(sorted_df)
    palette = sns.color_palette("viridis", n_colors=n_colors)

    # Tracé du graphique
    ax = sns.barplot(
        y=lo_department,
        x='count',
        data=sorted_df,
        palette=palette
    )

    # Titre et labels
    ax.set_title(f"{set_title}\nTotal bénéficiaires : {total_active_patients}", fontsize=24, weight='bold')
    ax.set_xlabel(set_xlabel, fontsize=22)
    ax.set_ylabel(set_ylabel, fontsize=22)
    #Retrait de la grille
    ax.grid(False)

    # Ajout des valeurs sur les barres
    for container in ax.containers:
        ax.bar_label(container, padding=5, fontsize=26, weight="bold", color='black')

    # Nettoyage des bordures
    sns.despine()

    # Ajustement
    plt.tight_layout()
    plt.show()
```


# GENÉRALITÉS
## Nombre d'OEV par office
```{r, echo=FALSE}
tx_curr <- read_excel("outputs/OEV/TX_CURR.xlsx", sheet = 1)
```


```{python, echo=FALSE}
tx_curr = pd.read_excel("outputs/OEV/TX_CURR.xlsx",sheet_name=0)
tx_curr = tx_curr[tx_curr['LTFU 30days']=="No"]

# Save to CSV for R to avoid datetime conversion issues
tx_curr.to_csv("outputs/OEV/tx_curr_for_r.csv", index=False)
```


```{python, echo=FALSE}
plot_beneficiaries_by_categorie(
  df = tx_curr,
  lo_department = "office",
  set_title = "Nombre de bénéficiaires par bureau",
  set_xlabel = "Nombre de cas",
  set_ylabel = "Bureau"
)
```

```{r, echo=FALSE}
rtx_curr <- read.csv("outputs/OEV/tx_curr_for_r.csv", stringsAsFactors = FALSE)
DT::datatable(rtx_curr, extensions = 'Buttons', filter = 'bottom',
                                           options = list(dom = 'Bfrtip',
                                                          columnDefs = list(list(className = 'dt-center', targets = "_all")),
                                                          initComplete = JS(
                                                              "function(settings, json) {",
                                                              "$(this.api().table().header()).css({'background-color': '#3E4827', 'color': '#fff'});",
                                                              "}"),
                                                          buttons = c('copy', 'csv', 'excel', 'pdf', 'print'),
                                                          pageLength = 3))
```

## Répartition des OEV selon leur appartenance en club ou pas (contexte actuel)
```{python, echo=FALSE, results='hide', warning=FALSE, message=FALSE}
import matplotlib.pyplot as plt
import matplotlib.cm as cm
import numpy as np
import pandas as pd

age_club = range(9, 18)  # 9 to 17 inclusive
def filter_by_age_club(df, age_column, age_club):
    df[age_column] = pd.to_numeric(df[age_column], errors='coerce')
    df = df[df[age_column].isin(age_club)]
    # Sélectionner les colonnes disponibles
    base_cols = ['site','office','patient_code','age', 'sex','club_type', 'took_viral_load_test', 'indetectable_ou_inf_1000', 'last_viral_load_collection_date','arv_start_date', 'viral_load_date']
    available_cols = [col for col in base_cols if col in df.columns]
    if 'eligibility' in df.columns:
        available_cols.append('eligibility')
    
    df = df[(df['club_type'] == 'club_9_12') | (df['club_type'] == 'club_13_17')][available_cols]
    return df

age_in_club_now = tx_curr[tx_curr['age'].isin(age_club)]
#age_in_club_now.shape[0]
oev_in_club = filter_by_age_club(age_in_club_now, 'age', age_club)
#oev_in_club.shape[0]
not_in_club = age_in_club_now[~age_in_club_now['patient_code'].isin(oev_in_club['patient_code'])]
#not_in_club.shape[0]
not_in_club_anymore = tx_curr[~tx_curr['age'].isin(age_club)]
#not_in_club_anymore.shape[0]


total = tx_curr.shape[0]
age_club_num = age_in_club_now.shape[0]
in_club_num = oev_in_club.shape[0]
not_in_club_num = not_in_club.shape[0]
not_in_club_anymore_num = not_in_club_anymore.shape[0]

# Préparer les données
data = pd.DataFrame({
    "Catégorie": [
        "Total OEV",
        "En age d'etre en club",
        "Actuellement en club",
        "En age mais pas en club"
    ],
    "Effectif": [total, age_club_num, in_club_num, not_in_club_num]
})

# Palette viridis
colors = cm.viridis(np.linspace(0, 1, len(data)))

# Création du graphique
fig, ax = plt.subplots(figsize=(10, 6))  # équivalent à hauteur 600px

bars = ax.bar(data["Catégorie"], data["Effectif"], color=colors)

# Ajouter les valeurs au-dessus des barres
for bar in bars:
    height = bar.get_height()
    ax.annotate(
        f'{int(height):,}',
        xy=(bar.get_x() + bar.get_width() / 2, height),
        xytext=(0, 5),  # décalage vertical
        textcoords="offset points",
        ha='center',
        va='bottom',
        fontsize=10
    )

# Titre et axes
ax.set_title("Répartition des oev selon leur appartenance ou non à un club (9-17 ans)", fontsize=14)
ax.set_ylabel("Nombre d'enfants")

# Nettoyage visuel
ax.set_facecolor("white")          # fond du plot
fig.patch.set_facecolor("white")   # fond extérieur
ax.grid(False)                     # désactiver les gridlines
ax.spines['top'].set_visible(False)
ax.spines['right'].set_visible(False)

plt.xticks(rotation=15)
plt.tight_layout()
plt.show()
```


## Cascade de Suppression de Charge virale chez les enfants de moins de 18 ans
```{python, echo= FALSE}
plot_viral_load_summary2_sns(start_date= '2025-01-01', end_date='2026-01-31', df=tx_curr, age_min=0, age_max=17)
```

<!-- # VIRAL DATAFRAME -->
```{python, echo=FALSE}
not_covered = plot_viral_load_summary2_sns(start_date= '2025-01-01', end_date='2026-01-31', df=tx_curr, age_min=0, age_max=17, output='not_covered')
TX_CURR = plot_viral_load_summary2_sns(start_date= '2025-01-01', end_date='2026-01-31', df=tx_curr, age_min=0, age_max=17, output='TX_CURR')
vl_coverage = plot_viral_load_summary2_sns(start_date= '2025-01-01', end_date='2026-01-31', df=tx_curr, age_min=0, age_max=17, output='vl_coverage')
vl_coverage_cor = plot_viral_load_summary2_sns(start_date= '2025-01-01', end_date='2026-01-31', df=tx_curr, age_min=0, age_max=17, output='vl_coverage_cor')
on_arv = plot_viral_load_summary2_sns(start_date= '2025-01-01', end_date='2026-01-31', df=tx_curr, age_min=0, age_max=17, output='on_arv')
vl_suppression = plot_viral_load_summary2_sns(start_date= '2025-01-01', end_date='2026-01-31', df=tx_curr, age_min=0, age_max=17, output='vl_suppression')
not_on_arv = plot_viral_load_summary2_sns(start_date= '2025-01-01', end_date='2026-01-31', df=tx_curr, age_min=0, age_max=17, output='not_on_arv')
no_result = plot_viral_load_summary2_sns(start_date= '2025-01-01', end_date='2026-01-31', df=tx_curr, age_min=0, age_max=17, output='no_result')

# Save to CSV for R
not_covered.to_csv("outputs/OEV/not_covered_for_r.csv", index=False)
no_result.to_csv("outputs/OEV/no_result_for_r.csv", index=False)
vl_coverage.to_csv("outputs/OEV/vl_coverage_for_r.csv", index=False)
vl_coverage_cor.to_csv("outputs/OEV/vl_coverage_cor_for_r.csv", index=False)
```

## Enfants sans charges virales actualisées
```{r, echo=FALSE}
rnot_covered <- read.csv("outputs/OEV/not_covered_for_r.csv", stringsAsFactors = FALSE)
DT::datatable(rnot_covered, extensions = 'Buttons', filter = 'bottom',
                                           options = list(dom = 'Bfrtip',
                                                          columnDefs = list(list(className = 'dt-center', targets = "_all")),
                                                          initComplete = JS(
                                                              "function(settings, json) {",
                                                              "$(this.api().table().header()).css({'background-color': '#3E4827', 'color': '#fff'});",
                                                              "}"),
                                                          buttons = c('copy', 'csv', 'excel', 'pdf', 'print'),
                                                          pageLength = 3))
```

## Liste des enfants de moins de 18 ans avec prélèvement dans les 12 derniers mois sans résultat
```{r,echo=FALSE}
rno_result <- read.csv("outputs/OEV/no_result_for_r.csv", stringsAsFactors = FALSE)
DT::datatable(rno_result, extensions = 'Buttons', filter = 'bottom',
                                           options = list(dom = 'Bfrtip',
                                                          columnDefs = list(list(className = 'dt-center', targets = "_all")),
                                                          initComplete = JS(
                                                              "function(settings, json) {",
                                                              "$(this.api().table().header()).css({'background-color': '#3E4827', 'color': '#fff'});",
                                                              "}"),
                                                          buttons = c('copy', 'csv', 'excel', 'pdf', 'print'),
                                                          pageLength = 3))
```

# CLUB OEV
## Nombre d'OEV en club par office
```{python, echo= FALSE}
oev_in_club = pd.read_excel("outputs/OEV/oev_in_club.xlsx",sheet_name=0)
plot_beneficiaries_by_categorie(
  df = oev_in_club,
  lo_department = "office",
  set_title = "Nombre d'oev en club",
  set_xlabel = "Nombre d'oev",
  set_ylabel = "office"
)
```

## Cascade de Suppression de Charge virale pédiatrique chez les enfants de moins de 18 ans en club
```{python, echo= FALSE}
plot_viral_load_summary2_sns(start_date= '2025-01-01', end_date='2026-01-31', df=oev_in_club, age_min=0, age_max=17, title = "Cascade des OEV en club")
```

## Pyramide des ages des OEV
<!-- # GRAPHE PLOTLY INTERACTIF -->
```{r, echo= FALSE}
library(dplyr)
library(plotly)
library(forcats)

plot_age_pyramid_from_three_dfs <- function(df_club, df_non_club, df_tx_curr,
                                           age_col = "age", sex_col = "sex", id_col = "patient_code",
                                           title = "TX_CURR - Pyramide des âges par sexe (0-17 ans)",
                                           palette_name = "Plotly") {
  # Définir les groupes d'âge
  bins <- c(0, 5, 10, 15, 18)
  labels <- c("0-4", "5-9", "10-14", "15-17")
  
  prepare_pyramid <- function(df) {
    df <- df %>%
      select(all_of(c(age_col, sex_col, id_col))) %>%
      filter(!is.na(.data[[age_col]]), !is.na(.data[[sex_col]]), !is.na(.data[[id_col]])) %>%
      mutate(
        age_num = as.numeric(.data[[age_col]]),
        age_group = cut(age_num, breaks = bins, labels = labels, right = FALSE),
        sex = as.character(.data[[sex_col]])
      ) %>%
      filter(age_num >= 0, age_num <= 17) %>%
      group_by(age_group, sex) %>%
      summarise(count = n(), .groups = "drop") %>%
      tidyr::pivot_wider(names_from = sex, values_from = count, values_fill = 0) %>%
      arrange(age_group)
    
    # Assurer que colonnes M et F existent
    if (!"M" %in% colnames(df)) df$M <- 0
    if (!"F" %in% colnames(df)) df$F <- 0
    
    df
  }
  
  pyramids <- list(
    "OEV en club" = prepare_pyramid(df_club),
    "OEV non en club" = prepare_pyramid(df_non_club),
    "TX_CURR" = prepare_pyramid(df_tx_curr)
  )
  
  # Palette qualitative Plotly R (exemple Plotly, Dark24, Set1)
palette <- viridisLite::viridis(2 * length(pyramids))

  
  fig <- plot_ly()
  
  buttons <- list()
  
  n <- length(pyramids)
  
  for (i in seq_along(pyramids)) {
    pyr <- pyramids[[i]]
    label <- names(pyramids)[i]
    
    visible <- rep(FALSE, 2 * n)
    visible[(2*i - 1):(2*i)] <- TRUE
    
    color_m <- palette[(2*i - 1) %% length(palette) + 1]
    color_f <- palette[(2*i) %% length(palette) + 1]
    
    fig <- fig %>%
      add_trace(
        y = as.character(pyr$age_group),
        x = -pyr$M,
        type = 'bar',
        orientation = 'h',
        name = 'Garçons',
        marker = list(color = color_m),
        text = pyr$M,
        textposition = 'inside',
        textfont = list(color = 'white', size = 13),
        width = 0.9,
        hovertemplate = 'Âge: %{y}<br>Garçons: %{text}<extra></extra>',
        visible = i == 1
      ) %>%
      add_trace(
        y = as.character(pyr$age_group),
        x = pyr$F,
        type = 'bar',
        orientation = 'h',
        name = 'Filles',
        marker = list(color = color_f),
        text = pyr$F,
        textposition = 'inside',
        textfont = list(color = 'white', size = 13),
        width = 0.9,
        hovertemplate = 'Âge: %{y}<br>Filles: %{text}<extra></extra>',
        visible = i == 1
      )
    
    buttons[[i]] <- list(
      method = "update",
      args = list(
        list(visible = visible),
        list(title = paste0(label, " - Pyramide des âges par sexe (0-17 ans)"))
      ),
      label = label
    )
  }
  
  # Axe dynamique
  x_max <- max(sapply(pyramids, function(p) max(abs(p$M), p$F)))
  step <- ceiling(x_max / 4 / 10) * 10
  ticks <- seq(-x_max, x_max + step, by = step)
  ticktext <- abs(ticks)
  
  fig <- fig %>%
    layout(
      title = list(text = title, x = 0.5, font = list(size = 12)),
      barmode = 'relative',
      xaxis = list(
        title = 'Nombre de patients',
        tickvals = ticks,
        ticktext = ticktext,
        zeroline = TRUE,
        showgrid = FALSE
      ),
      yaxis = list(
        title = "Groupe d’âge",
        tickfont = list(size = 13),
        showgrid = FALSE
      ),
      updatemenus = list(list(
        active = 0,
        buttons = buttons,
        direction = "down",
        x = 1.02,
        xanchor = "left",
        y = 1.10,
        yanchor = "top",
        showactive = TRUE
      )),
      legend = list(x = 1.1, y = 1.0),
      height = 450,
      width = 750,
      margin = list(l = 100, r = 40, t = 80, b = 80),
      template = 'plotly_white'
    )
  
  fig
}

# Exemple d'appel (avec tes 3 dataframes df_club, df_non_club, df_tx_curr) :
#plot_age_pyramid_from_three_dfs(df_club, df_non_club, df_tx_curr)

```

```{python, echo=FALSE}
# Save dataframes to CSV for R
oev_in_club.to_csv("outputs/OEV/oev_in_club_for_r.csv", index=False)
not_in_club.to_csv("outputs/OEV/oev_not_in_club_for_r.csv", index=False)
```

```{r, echo=FALSE}
# Load from CSV to avoid datetime conversion issues
df_tx_curr <- read.csv("outputs/OEV/oev_tx_curr_for_r.csv", stringsAsFactors = FALSE)
df_club <- read.csv("outputs/OEV/oev_in_club_for_r.csv", stringsAsFactors = FALSE)
df_non_club <- read.csv("outputs/OEV/oev_not_in_club_for_r.csv", stringsAsFactors = FALSE)

# Affichage du graphique
plot_age_pyramid_from_three_dfs(df_club, df_non_club, df_tx_curr)
```


```{python, echo=FALSE}
    # Étape 6 : Analyse club
def filter_by_age_club(df, age_column, age_club):
    df[age_column] = pd.to_numeric(df[age_column], errors='coerce')
    df = df[df[age_column].isin(age_club)]
    df = df[df['club_type'].isin(['club_9_12', 'club_13_17'])]
    return df[['site', 'office', 'patient_code', 'age', 'sex', 'club_type',
               'took_viral_load_test', 'indetectable_ou_inf_1000',
               'last_viral_load_collection_date', 'arv_start_date', 'viral_load_date']]
               
age_club = range(9, 18)
age_in_club_now = tx_curr[tx_curr['age'].isin(age_club)]
oev_in_club = filter_by_age_club(age_in_club_now, 'age', age_club)
not_in_club = age_in_club_now[~age_in_club_now['patient_code'].isin(oev_in_club['patient_code'])]
not_in_club_anymore = tx_curr[~tx_curr['age'].isin(age_club)]
```


## Nombre d'OEV non en club par office
```{python, echo= FALSE}
plot_beneficiaries_by_categorie(
  df = not_in_club,
  lo_department = "office",
  set_title = "Nombre d'oev qui ne sont pas en club",
  set_xlabel = "Nombre d'oev",
  set_ylabel = "office"
)
```

## Cascade de Suppression de Charge virale pédiatrique chez les enfants de moins de 18 ans non en club
```{python, echo= FALSE}
plot_viral_load_summary2_sns(start_date= '2025-01-01', end_date='2026-01-31', df=not_in_club, age_min=0, age_max=17)
```

## Liste des OEV en club

```{python, echo= FALSE}
info = pd.read_excel(
    "input/site_info.xlsx",
    sheet_name=0,
    usecols=["site", "coordonnatrices", "nom_complet_agent", "username_agent"]
)
oev_not_in_club = pd.merge(not_in_club, info, on="site", how="left")
oev_in_club = pd.merge(oev_in_club, info, on="site", how="left")

# Save to CSV for R
oev_not_in_club.to_csv("outputs/OEV/oev_not_in_club_for_r.csv", index=False)
oev_in_club.to_csv("outputs/OEV/oev_in_club_for_r.csv", index=False)
```

```{r, echo= FALSE}
roev_in_club <- read.csv("outputs/OEV/oev_in_club_for_r.csv", stringsAsFactors = FALSE)

DT::datatable(roev_in_club, extensions = 'Buttons', filter = 'bottom',
                                           options = list(dom = 'Bfrtip',
                                                          columnDefs = list(list(className = 'dt-center', targets = "_all")),
                                                          initComplete = JS(
                                                              "function(settings, json) {",
                                                              "$(this.api().table().header()).css({'background-color': '#3E4827', 'color': '#fff'});",
                                                              "}"),
                                                          buttons = c('copy', 'csv', 'excel', 'pdf', 'print'),
                                                          pageLength = 3))
```

## Liste des OEV non en club
```{r, echo= FALSE}
roev_not_in_club <- read.csv("outputs/OEV/oev_not_in_club_for_r.csv", stringsAsFactors = FALSE)

DT::datatable(roev_not_in_club, extensions = 'Buttons', filter = 'bottom',
                                           options = list(dom = 'Bfrtip',
                                                          columnDefs = list(list(className = 'dt-center', targets = "_all")),
                                                          initComplete = JS(
                                                              "function(settings, json) {",
                                                              "$(this.api().table().header()).css({'background-color': '#3E4827', 'color': '#fff'});",
                                                              "}"),
                                                          buttons = c('copy', 'csv', 'excel', 'pdf', 'print'),
                                                          pageLength = 3))
```

# STATISTIQUES DE PARTICIPATION DES OEV EN CLUB

```{python, echo=FALSE}
user = os.getenv('MYSQL_USER')
password_hiv = os.getenv('MYSQL_PASSWORD')
host = os.getenv('MYSQL_HOST')
db = os.getenv('MYSQL_DB')

conn = f'mysql+pymysql://{user}:{password_hiv}@{host}/{db}'
engine = create_engine(conn)
```

```{r date, echo=FALSE}
library(lubridate)

# Obtenir la date du début de la semaine actuelle (lundi)
d <- floor_date(Sys.Date(), unit = "week", week_start = 1)

# Obtenir la date du lundi de la semaine précédente (1 jours avant, puis arrondi à la semaine)
prev <- floor_date(d - 1, unit = "week", week_start = 1)

# Obtenir une date 6 jours après 'prev'
after <- prev + days(6)

# Affichage (optionnel)
#prev
#after
```

```{r period_trimestre_ecoule, echo=FALSE}
# Calculer le mois passé (mois précédent)
start_date_mois_passe <- floor_date(Sys.Date() %m-% months(1), unit = "month")  # Premier jour du mois passé
end_date_mois_passe <- ceiling_date(Sys.Date() %m-% months(1), unit = "month") - days(1)  # Dernier jour du mois passé

# Calculer le trimestre écoulé (3 mois précédents complets)
end_date_trimestre <- floor_date(Sys.Date(), unit = "month") - days(1)  # Fin du mois précédent
start_date_trimestre <- floor_date(end_date_trimestre, unit = "month") %m-% months(2)  # 3 mois avant

# Calculer le mois courant
start_date_mois_courant <- floor_date(Sys.Date(), unit = "month")  # Premier jour du mois courant
end_date_mois_courant <- Sys.Date()  # Aujourd'hui

end_date_3_mois_courants <- Sys.Date()  # Aujourd'hui
start_date_3_mois_courants <- floor_date(Sys.Date() %m-% months(2), unit = "month")  # Premier jour d'il y a 2 mois
```

N.B: On exclut les cas d'abandon, de mort et de graduation.

```{r club_activity1, echo=FALSE, message=FALSE, warning=FALSE, results='asis'}
library(DBI)
library(RMySQL)
library(lubridate)
library(dplyr)
library(writexl)
library(glue)

# Fixer les dates
start_date_club <- as.Date("2025-01-01")
end_date_club <- Sys.Date()

# Connexion
con <- dbConnect(
  MySQL(), 
  user = 'caris_readonly', 
  password = 'longlivecaris!!', 
  dbname = 'caris_db', 
  host = 'caris.cwyvkxmtzny2.us-east-1.rds.amazonaws.com'
)

# Construction de la requête avec glue
sql_query <- glue("
SELECT
    IF(p.linked_to_id_patient > 0, p.linked_to_id_patient, p.id) AS id_patient,
    lh.name AS hopital,
    CONCAT(lh.city_code, '/', lh.hospital_code) AS site_code,
    c.name AS club_name,
    lct.name AS club_type,
    p.patient_code,
    cs.date AS `session_date(presence)`,
    lctc.name_fr AS topic,
    a.date AS first_attendance_date,
    b.date AS last_attendance_date,
    aa.date AS first_attendance_date_by_club,
    COALESCE(ti.first_name, tm.first_name) AS first_name,
    COALESCE(ti.last_name, tm.last_name) AS last_name,
    COALESCE(ti.dob, tm.dob) AS dob,
    COALESCE(ti.is_abandoned, tm.is_abandoned) AS is_abandoned,
    COALESCE(ti.is_dead, tm.is_dead) AS is_dead,
    IF(tm.is_graduate=1, 'Yes', 'Non') AS graduation,
    tm.graduation_date,
    CASE ti.gender
        WHEN 1 THEN 'male'
        WHEN 2 THEN 'female'
        WHEN 3 THEN 'unknown'
        ELSE ti.gender END AS sex,
    ss.clore,
    ss.nbre_deparasitaires,
    ss.nbre_preservatifs,
    ss.nbre_vit_a,
    ss.nbre_moustiquaires,
    ss.code,
    ss.is_patient_tb,
    is_patient_on_pf,
    adh,
    ss.is_present AS present,
    lca.name AS raison_absence
FROM session ss
LEFT JOIN club_session cs ON cs.id = ss.id_club_session
LEFT JOIN club c ON c.id = cs.id_club
LEFT JOIN lookup_club_type lct ON lct.id = c.club_type
LEFT JOIN lookup_club_topic lctc ON lctc.id = cs.topic
LEFT JOIN patient p ON p.id = ss.id_patient
LEFT JOIN tracking_motherbasicinfo tm ON tm.id_patient = IF(p.linked_to_id_patient > 0, p.linked_to_id_patient, ss.id_patient)
LEFT JOIN tracking_infant ti ON ti.id_patient = IF(p.linked_to_id_patient > 0, p.linked_to_id_patient, ss.id_patient)
LEFT JOIN lookup_hospital lh ON lh.id = c.id_hospital
LEFT JOIN (
    SELECT MIN(cs1.date) AS date, s1.id_patient, main_id
    FROM session s1
    LEFT JOIN club_session cs1 ON cs1.id = s1.id_club_session
    LEFT JOIN (SELECT p12.*, IF(p12.linked_to_id_patient > 0, p12.linked_to_id_patient, p12.id) AS main_id FROM patient p12) pp ON pp.id = s1.id_patient
    WHERE s1.is_present IS NOT NULL
    GROUP BY pp.main_id
) a ON a.main_id = IF(p.linked_to_id_patient > 0, p.linked_to_id_patient, p.id)
LEFT JOIN (
    SELECT MAX(cs2.date) AS date, s2.id_patient
    FROM session s2
    LEFT JOIN club_session cs2 ON cs2.id = s2.id_club_session
    WHERE s2.is_present IS NOT NULL
    GROUP BY s2.id_patient
) b ON b.id_patient = ss.id_patient
LEFT JOIN (
    SELECT MIN(cs3.date) AS date, s3.id_patient, cs3.id_club
    FROM session s3
    LEFT JOIN club_session cs3 ON cs3.id = s3.id_club_session
    WHERE s3.is_present IS NOT NULL
    GROUP BY cs3.id_club, s3.id_patient
) aa ON aa.id_patient = ss.id_patient AND c.id = aa.id_club
LEFT JOIN lookup_club_attendance lca ON lca.id = ss.is_present
WHERE
    ss.is_present IS NOT NULL AND
    p.id IS NOT NULL AND
    cs.date BETWEEN '{start_date_club}' AND '{end_date_club}'
ORDER BY CONCAT(lh.city_code, '/', lh.hospital_code) , c.name , p.patient_code , cs.date
LIMIT 100000000
")

# Exécuter la requête
sess_club <- dbSendQuery(con, sql_query)
club_s_oev <- fetch(sess_club, n = -1)

# Export optionnel
writexl::write_xlsx(club_s_oev, "outputs/OEV/club_s_oev.xlsx")

# Fermer la connexion
#dbClearResult(sess_club)
#dbDisconnect(con)
```


```{r,echo=FALSE}
# Data processing
club_s_oev$is_abandoned[is.na(club_s_oev$is_abandoned)] <- 0
club_s_oev$is_dead[is.na(club_s_oev$is_dead)] <- 0
club_s_oev$raison_absence[is.na(club_s_oev$raison_absence)] <- "blank"
club_s_oev$graduation[is.na(club_s_oev$graduation) | club_s_oev$graduation == ""] <- "Non"
club_s_oev$graduation_date[is.na(club_s_oev$graduation_date)] <- as.Date(NA)

# Sélection des colonnes et filtrage
club_df_oev <- club_s_oev %>%
  select(
    patient_code, hopital, dob, sex, club_name, club_type,
    `session_date(presence)`, last_attendance_date,
    is_abandoned, is_dead, graduation, graduation_date, present, raison_absence
  ) %>%
  filter(
    graduation == "Non",
    club_type != "Club Mere",
    is_abandoned != 1,
    is_dead != 1,
    `session_date(presence)` >= prev,
    `session_date(presence)` <= after
  )

# Export
writexl::write_xlsx(club_df_oev, "outputs/OEV/club_df_oev.xlsx")

```

```{r, echo=FALSE}
# Sélection des colonnes et filtrage
club_date_prev <- as.Date("2025-01-01")
club_date_after <- Sys.Date()  # date du jour

club_trim <- club_s_oev %>%
  select(
    patient_code, hopital, dob, sex, club_name, club_type,
    `session_date(presence)`, last_attendance_date,
    is_abandoned, is_dead, graduation, graduation_date, present, raison_absence
  ) %>%
  filter(
    graduation == "Non",
    club_type != "Club Mere",
    is_abandoned != 1,
    is_dead != 1,
    as.Date(`session_date(presence)`) >= club_date_prev,
    as.Date(`session_date(presence)`) <= club_date_after
  )
club_trim <- club_trim %>%
  mutate(
    session_date_presence = as.Date(`session_date(presence)`),

    club_q1 = if_else(
      year(session_date_presence) == year(Sys.Date()) & month(session_date_presence) %in% 1:3,
      "yes", "no", missing = "no"
    ),
    club_q2 = if_else(
      year(session_date_presence) == year(Sys.Date()) & month(session_date_presence) %in% 4:6,
      "yes", "no", missing = "no"
    ),
    club_q3 = if_else(
      year(session_date_presence) == year(Sys.Date()) & month(session_date_presence) %in% 7:9,
      "yes", "no", missing = "no"
    ),
    club_q4 = if_else(
      year(session_date_presence) == year(Sys.Date()) & month(session_date_presence) %in% 10:12,
      "yes", "no", missing = "no"
    )
  ) %>%
  select(-session_date_presence)  # Optionnel
```


## Représentation graphique des présences en club durant la semaine écoulée (du `r prev` au `r after`)

```{r,echo=FALSE}
#Graphe absence & presence
graf_abs_pres_oev<-club_df_oev%>%
  select(present)%>%
  group_by(present)%>%
  count()

graf_abs_pres_oev$present<-ifelse(graf_abs_pres_oev$present=='1','présence','absence')

graf_abs_pres_oev<-graf_abs_pres_oev%>%
  group_by(present)%>%
  summarise(freq=sum(n))%>%
  ungroup()

graf_abs_pres_oev = as.data.frame(graf_abs_pres_oev)

pres_oev<-graf_abs_pres_oev%>%
  filter(present == "présence")

abs_oev<-graf_abs_pres_oev%>%
  filter(present == "absence")
writexl::write_xlsx(graf_abs_pres_oev, "outputs/OEV/graf_abs_pres_oev.xlsx")
```

:::card
Durant cette période, sur `r sum(graf_abs_pres_oev$freq)` enfants oev attendues en club, `r pres_oev$freq` était(aient) présent(s) contre `r abs_oev$freq` qui était(aient) absent(s).
:::

:::card
```{r,echo=FALSE}
colors <- c('rgb(204,204,204)', "#490B65")

if(nrow(graf_abs_pres_oev)==0){
  print("Il n'y a pas d'activite")
}else{
fig <- plot_ly(graf_abs_pres_oev, labels = ~present, values = ~freq, marker = list(colors = colors, line = list(color = 'white', width = 1)), type = 'pie',textinfo='value+percent',
               insidetextorientation='radial')
fig 
}
```
:::

:::card
## Représentation graphique des raisons d'absence en club durant la période écoulée (du `r prev` au `r after`)

```{r,echo=FALSE}
# Graphe raison absence
graf_clb_oev <- club_df_oev %>%
  filter(raison_absence != '1- Present') %>%
  group_by(club_type, raison_absence) %>%
  count(name = "freq")  # nomme la colonne 'freq'

# Nettoyage des libellés : retire les numéros et la ponctuation
graf_clb_oev$raison_absence <- sub("\\d+", "", graf_clb_oev$raison_absence)
graf_clb_oev$raison_absence <- sub("[[:punct:]]+", "", graf_clb_oev$raison_absence)
graf_clb_oev$raison_absence <- trimws(graf_clb_oev$raison_absence)

if (nrow(graf_clb_oev) == 0) {
  print("Il n'y a pas d'activité")
} else {
  graf_clb_oev %>%
    ggplot(aes(y = freq, x = reorder(raison_absence, freq), fill = raison_absence)) + 
    geom_bar(stat = "identity", color = "black", show.legend = FALSE) +
    scale_fill_viridis_d(option = "D") +
    geom_label(
      aes(label = freq),
      fill = "white",
      color = "black",
      size = 4,
      show.legend = FALSE
    ) +
    coord_flip() +
    ggthemes::theme_hc() +
    theme(
      panel.grid = element_blank(),
      plot.caption = element_text(face = "italic", size = 8)
    ) +
    labs(caption = paste("Data source: hivhaiti", "/", Sys.Date())) +
    xlab("") +
    ylab("")
}

```
:::

## Activité dans les clubs durant la semaine écoulée (du `r prev` au `r after`)
```{r club unique_semaine, echo=FALSE}
# Lire le fichier Excel
#df <- read_excel("club_df_oev.xlsx", sheet = "Sheet1")

# Appliquer le filtre selon les conditions demandées
df_clubs_uniques <- club_df_oev %>%
  filter(
    present == 1,
    graduation == "Non",
    is_abandoned != 1,
    is_dead != 1,
    as.Date(`session_date(presence)`) >= prev,
    as.Date(`session_date(presence)`) <= after
  ) %>%
  distinct(club_name, .keep_all = TRUE) # garder les colonnes uniques avec les autres colonnes

# Nombre de clubs uniques
nb_clubs_uniques <- nrow(df_clubs_uniques)

# Créer un dataframe des jours de fonctionnement uniques
df_jours_uniques <- club_df_oev %>%
  filter(
    present == 1,
    graduation == "Non",
    is_abandoned != 1,
    is_dead != 1,
    as.Date(`session_date(presence)`) >= prev,
    as.Date(`session_date(presence)`) <= after
  ) %>%
  distinct(`session_date(presence)`)

# Nombre de jours de fonctionnement uniques
nb_jours_uniques <- nrow(df_jours_uniques)

# Afficher les résultats
#print(paste("Nombre de clubs uniques :", nb_clubs_uniques))
#print(paste("Nombre de jours de fonctionnement uniques :", nb_jours_uniques))

# Optionnel : écrire les dataframes dans des fichiers Excel
writexl::write_xlsx(df_clubs_uniques, "outputs/OEV/clubs_uniques.xlsx")
writexl::write_xlsx(df_jours_uniques, "outputs/OEV/jours_uniques.xlsx")
```


:::card
***Note*** : Durant cette semaine, il y a eu `r nrow(df_jours_uniques)` jour(s) de fonctionnement des clubs, pendant lesquels `r nrow(df_clubs_uniques)` club(s) ont pu être réalisés.
:::

## Activité dans les clubs durant le mois écoulé
```{r club unique_mois_passe, echo=FALSE}
df_clubs_uniques_mois <- club_s_oev %>%
  filter(
    graduation == "Non",
    club_type != "Club Mere",
    is_abandoned != 1,
    is_dead != 1,
    `session_date(presence)` >= start_date_mois_passe,
    `session_date(presence)` <= end_date_mois_passe
  ) %>% 
  distinct(club_name, .keep_all = TRUE)

# Nombre de clubs uniques (CORRIGÉ)
nb_clubs_uniques_mois <- nrow(df_clubs_uniques_mois)

# Créer un dataframe des jours de fonctionnement uniques
df_jours_uniques_mois <- club_s_oev %>%
  filter(
    present == 1,
    graduation == "Non",
    is_abandoned != 1,
    is_dead != 1,
    as.Date(`session_date(presence)`) >= start_date_mois_passe,
    as.Date(`session_date(presence)`) <= end_date_mois_passe
  ) %>%
  distinct(`session_date(presence)`)

# Nombre de jours de fonctionnement uniques (CORRIGÉ)
nb_jours_uniques_mois <- nrow(df_jours_uniques_mois)

# Export corrigé (pas de doublon)
writexl::write_xlsx(df_clubs_uniques_mois, "outputs/OEV/clubs_uniques_mois_passe.xlsx")
writexl::write_xlsx(df_jours_uniques_mois, "outputs/OEV/jours_uniques_mois_passe.xlsx")
```

# COMPTAGE DE MENAGE
## Nombre d'OEV avec un comptage de menage
```{python, echo= FALSE}
oev_avec_comptage = pd.read_excel("outputs/OEV/oev_avec_comptage.xlsx",sheet_name=0)
plot_beneficiaries_by_categorie(
  df = oev_avec_comptage,
  lo_department = "office",
  set_title = "Nombre d'oev avec un comptage de menage",
  set_xlabel = "Nombre d'oev",
  set_ylabel = "office"
)
```


## Liste des enfants sans comptage de menage
```{r, echo= FALSE}
oev_sans_comptage <- read_excel("outputs/OEV/oev_sans_comptage.xlsx")

DT::datatable(oev_sans_comptage, extensions = 'Buttons', filter = 'bottom',
                                           options = list(dom = 'Bfrtip',
                                                          columnDefs = list(list(className = 'dt-center', targets = "_all")),
                                                          initComplete = JS(
                                                              "function(settings, json) {",
                                                              "$(this.api().table().header()).css({'background-color': '#3E4827', 'color': '#fff'});",
                                                              "}"),
                                                          buttons = c('copy', 'csv', 'excel', 'pdf', 'print'),
                                                          pageLength = 3))
```



```{python, echo= FALSE}
# Charger et partager hmm dans l'environnement Python
stat_index = pd.read_excel("outputs/OEV/hhm_club.xlsx", sheet_name=0)
info_oev = pd.read_excel(
    "input/site_info.xlsx",
    sheet_name=0,
    usecols=["site", "coordonnatrices", "nom_complet_agent", "username_agent","office"])
```

## Représentation graphique des bénéficiaires indirects par bureau
:::card
```{python, echo=FALSE}
stat_index["site"] = stat_index["patient_code"].str[:8]
stat_index = pd.merge(stat_index, info_oev, on="site", how="left")
plot_beneficiaries_by_categorie(
  df = stat_index,
  lo_department = "office",
  set_title = "Nombre de bénéficiaires indirects par bureau",
  set_xlabel = "Nombre de bénéficiaires indirects",
  set_ylabel = "Bureau"
)
```
:::

# INDEX TESTING PEDIATRIQUE
## Représentation graphique des fréquences d’enfants testés, VIH-, VIH+, non testés…
```{python, echo=FALSE}
# Save stat_index to CSV for R
stat_index.to_csv("outputs/OEV/stat_index_for_r.csv", index=False)
```

```{r, echo= FALSE}
#Effectif fratrie
library(dplyr)

# Récupération depuis CSV
rstat_index <- read.csv("outputs/OEV/stat_index_for_r.csv", stringsAsFactors = FALSE)

# Traitement
eff_frat <- rstat_index %>%
  filter(infant_relationship == "3", age_in_year %in% 0:17) %>%
  count(caseid, name = "# Enfants") %>%
  distinct(caseid, .keep_all = TRUE)
#eff_frat
```

```{r, echo= FALSE}
library(dplyr)

# Fratries testées (supposons que 'patient_code' soit le bon identifiant à dédupliquer)
frat_test <- rstat_index %>%
  distinct(caseid, .keep_all = TRUE) %>%
  filter(infant_relationship == "3", 
         age_in_year %in% 0:17, 
         hiv_test == "1") %>%
  select(caseid) %>%
  group_by(caseid) %>%
  count() %>%
  ungroup() %>%
  rename(`# Enfants testés` = n)
#frat_test
```

```{r, echo= FALSE}
library(dplyr)

# Fratries non testées (on utilise 'patient_code' comme identifiant unique)
frat_non_test <- rstat_index %>%
  distinct(caseid, .keep_all = TRUE) %>%
  filter(
    infant_relationship == "3",
    age_in_year %in% 0:17,
    hiv_test == "2",
    is_accepted != "0"
  ) %>%
  select(caseid) %>%
  group_by(caseid) %>%
  count() %>%
  ungroup() %>%
  rename(`# Enfants non testés` = n)
#frat_non_test
```
```{r, echo= FALSE}
library(dplyr)
stat_index <- rstat_index %>%
  mutate(full_code_patient_menage = ifelse(full_code_patient_menage == "//", "0", full_code_patient_menage))

fratr_vih_pos_st <- stat_index %>%
  distinct(caseid, .keep_all = TRUE) %>%  # 🔁 Remplacement de concat
  filter(
    infant_relationship == "3",
    age_in_year %in% 0:17,
    hiv_test == "1",
    hiv_test_result == "positif",
    full_code_patient_menage == "0"
  ) %>%
  group_by(caseid) %>%
  count() %>%
  ungroup() %>%
  rename(`# Fratries VIH+` = n)
#fratr_vih_pos_st
```
```{r, echo= FALSE}
library(dplyr)
#Fratries VIH+ total
fratr_vih_pos<-rstat_index %>%
  distinct(caseid, .keep_all = TRUE) %>%  # 🔁 Remplacement de concat
  filter(infant_relationship=="3" & age_in_year %in% c(0:17) & 
           hiv_test=="1" & hiv_test_result=="positif")%>%
  select(caseid)%>%
  group_by(caseid)%>%
  count()%>%
  ungroup() %>%
  rename(`# Enfants VIH+` = n)
#fratr_vih_pos
## Enfants VIH+
```

```{r, echo= FALSE}
library(dplyr)
#Fratries VIH-
fratr_vih_neg<-rstat_index %>%
  distinct(caseid, .keep_all = TRUE) %>%  # 🔁 Remplacement de concat
  filter(infant_relationship=="3" & age_in_year %in% c(0:17) & 
           hiv_test=="1" & hiv_test_result=="negatif")%>%
  select(caseid)%>%
  group_by(caseid)%>%
  count()%>%
  ungroup()%>%
  rename(`# Enfants VIH-`=n)
#fratr_vih_neg
```
```{r, echo= FALSE}
#Unknown status
fratr_vih_us<-rstat_index %>%
  distinct(caseid, .keep_all = TRUE) %>%  # 🔁 Remplacement de concat
  filter(infant_relationship=="3" & age_in_year %in% c(0:17) & 
           hiv_test=="1" & !hiv_test_result %in% c("positif", "negatif"))%>%
  select(patient_code)%>%
  group_by(patient_code)%>%
  count()%>%
  ungroup()%>%
  rename(`# no_info_status`=n)
#fratr_vih_us
```

```{r, echo=FALSE}
process_and_plot_data_plotly <- function(eff_frat, frat_test, fratr_vih_neg, fratr_vih_us, fratr_vih_pos, frat_non_test, palette_option = "D") {
  
  df_oev_test <- data.frame(
    variable = c("total fratries", "fratries testées", "VIH-", "statuts inconnus", "VIH+ total", "fratries non testées"),
    freq = c(
      if (nrow(eff_frat) > 0) nrow(eff_frat) else 0,
      if (nrow(frat_test) > 0) nrow(frat_test) else 0,
      if (nrow(fratr_vih_neg) > 0) nrow(fratr_vih_neg) else 0,
      if (nrow(fratr_vih_us) > 0) nrow(fratr_vih_us) else 0,
      if (nrow(fratr_vih_pos) > 0) nrow(fratr_vih_pos) else 0,
      if (nrow(frat_non_test) > 0) nrow(frat_non_test) else 0
    ),
    type = c("enfants", "testing", "statut", "statut", "statut", "testing"),
    stringsAsFactors = FALSE
  )
  
  if (sum(df_oev_test$freq, na.rm = TRUE) == 0) {
    print("Aucune donnée disponible pour le graphique.")
    return()
  }
  
  df_pivot <- df_oev_test %>%
    tidyr::pivot_wider(names_from = variable, values_from = freq, values_fill = 0)
  
  var_cols <- setdiff(colnames(df_pivot), "type")
  
  viridis_colors <- viridisLite::viridis(length(var_cols), option = palette_option)
  
  fig <- plotly::plot_ly()
  
  for (i in seq_along(var_cols)) {
    col <- var_cols[i]
    values <- df_pivot[[col]]
    total_by_type <- rowSums(df_pivot[var_cols])
    percent_labels <- ifelse(
      total_by_type > 0,
      paste0(formatC(values, format = "d", big.mark = ","), "<br>(",
             round(values / total_by_type * 100), "%)"),
      ""
    )
    
    fig <- fig %>%
      plotly::add_trace(
        type = 'bar',
        name = col,
        x = df_pivot$type,
        y = values,
        text = percent_labels,
        textposition = 'inside',
        marker = list(color = viridis_colors[i]),
        hovertemplate = '%{x}<br>%{text}<extra></extra>'
      )
  }
  
  fig <- fig %>%
    plotly::layout(
      barmode = 'stack',
      title = "Répartition des fatries selon leur statut de dépistage",
      xaxis = list(
        title = "",
        showgrid = FALSE  # Pas de grille sur x
      ),
      yaxis = list(
        title = "Fréquence",
        showgrid = FALSE  # Pas de grille sur y
      ),
      legend = list(title = list(text = "Catégorie"), x = 1.02, y = 1),
      margin = list(r = 150),
      uniformtext = list(minsize = 8, mode = 'hide'),
      height = 600,
      annotations = list(
        list(
          text = paste0("Data Source: hivhaiti / ", Sys.Date()),
          showarrow = FALSE,
          xref = 'paper', yref = 'paper',
          x = 1, y = -0.2,
          xanchor = 'right',
          font = list(size = 10, italic = TRUE)
        )
      )
    )
  
  fig
}


```


```{r, echo= FALSE}
process_and_plot_data_plotly(eff_frat, frat_test, fratr_vih_neg, fratr_vih_us, fratr_vih_pos, frat_non_test, palette_option = "D")

```

```{r, echo= FALSE}
rinfos <- read_excel("input/site_info.xlsx", sheet = 1)

# Ajouter colonne site dans fratr_vih_us
fratr_vih_us <- fratr_vih_us %>%
  mutate(site = substr(patient_code, 1, 8))

# Jointure avec infos par site
fratr_vih_us_final <- fratr_vih_us %>%
  left_join(rinfos, by = "site")

# Enrichir frat_non_test avec rstat_index (par caseid)
df_frat_non_test <- frat_non_test %>%
  left_join(rstat_index, by = "caseid")

# Sélectionner colonnes utiles et créer site
sub_frat_non_test <- df_frat_non_test %>%
  select(caseid, hiv_test_result, patient_code) %>%
  mutate(site = substr(patient_code, 1, 8))

# Jointure finale avec infos
frat_non_test_final <- sub_frat_non_test %>%
  left_join(rinfos, by = "site")

# Afficher résultat
#print(fratr_vih_us_final)

```

## Liste des enfants sans code ST
```{r, echo= FALSE}
#fratr_vih_us_final = rstat_index[rstat_index['patient_code'].isin(fratr_vih_us_final['patient_code'])]
DT::datatable(fratr_vih_us_final, extensions = 'Buttons', filter = 'bottom',
                                           options = list(dom = 'Bfrtip',
                                                          columnDefs = list(list(className = 'dt-center', targets = "_all")),
                                                          initComplete = JS(
                                                              "function(settings, json) {",
                                                              "$(this.api().table().header()).css({'background-color': '#3E4827', 'color': '#fff'});",
                                                              "}"),
                                                          buttons = c('copy', 'csv', 'excel', 'pdf', 'print'),
                                                          pageLength = 3))
```

## Liste des fratries sans test de dépistage
```{r, echo= FALSE}
#frat_non_test_final = rstat_index[rstat_index['patient_code'].isin(frat_non_test_final['patient_code'])]
DT::datatable(frat_non_test_final, extensions = 'Buttons', filter = 'bottom',
                                           options = list(dom = 'Bfrtip',
                                                          columnDefs = list(list(className = 'dt-center', targets = "_all")),
                                                          initComplete = JS(
                                                              "function(settings, json) {",
                                                              "$(this.api().table().header()).css({'background-color': '#3E4827', 'color': '#fff'});",
                                                              "}"),
                                                          buttons = c('copy', 'csv', 'excel', 'pdf', 'print'),
                                                          pageLength = 3))
```